# 商誉减值测试的折现率

提问人：donglianjia 时间：2017-03-27 23:22:11
请教陈版主： 因查看以前您关于商誉减值的回复，但是对于折现率您说是采用WACC=(E/V）×Re+（D/V）×Rd×(1-Tc)的方式进行测算，但实务中，如果被审计单位的无债务发生，其相应的债务成本为 0 ，同事公司的债务市场价值也为 0 ，股本成本即为其实收资本，但是其股本的市场价值，因并非上市公司，无公开的股价，如何取得其股本的市场价值，如若没有债务融资，那么他的股本占融资总额的比例又由哪个数构成。 其次，商誉的减值我是否可以采用商誉+期末净资产与未来净现金流的现值进行对比确认是否减值。

回答人：chenyiwei
1 、折现率的选取应使用WACC，但同时要考虑到企业所属行业内的惯例。四大内部的估值复核部门都会对每个行业给出一个参考折现率（或区间范围）作为参考。内资事务所的评估部门也都有此类参考数值在收益法评估时使用。你可以咨询你所在事务所的关联评估机构。 2 、商誉的减值本来就是通过可收回金额与（商誉＋资产组内可辨认资产账面价值）相比较的方法确定减值金额，该减值金额先分配给商誉，如果大于商誉金额再由资产组内的可辨认资产吸收。